臺灣高等法院臺中分院刑事判決　　　　　　　　　九十三年度上重訴字第二四號
　　上　訴　人
　　即　被　告　己○○
　　選任辯護人　林益輝
　　　　　　　　朱元宏
　　上　訴　人
　　即　被　告　甲○○
　　指定辯護人　本院公設辯護人　癸○○
　　上　訴　人
　　即　被　告　庚○○
　　指定辯護人　本院公設辯護人　癸○○
　　上　訴　人
　　即　被　告　子○○
　　選任辯護人　林文成
　　　　　　　　黃怡瑜
　　上　訴　人
　　即　被　告　丁○○
　　指定辯護人　本院公設辯護人　癸○○
　　上　訴　人
　　即　被　告　辛○○
　　選任辯護人　乙○○
　　上　訴　人
　　即　被　告　壬○○
　　選任辯護人　乙○○
　　上　訴　人
　　即　被　告　寅○○
　　指定辯護人　本院公設辯護人　癸○○
　　上　訴　人
　　即　被　告　戊○○
　　選任辯護人　呂勝賢
右上訴人因毒品危害防制條例案件，不服臺灣彰化地方法院九十二年度重訴字第二四
號中華民國九十三年三月十九日第一審判決（起訴案號：臺灣彰化地方法院檢察署九
十二年度偵字第八六三一號，移
字第九六九三號、臺灣雲林地方法院檢察署九十二年度偵字第五三三七號），提起上
訴，及檢察官移
院判決如左：
    主      文
原判決撤銷。
己○○、甲○○、庚○○、子○○、丁○○、辛○○、壬○○、寅○○、戊○○共同
運輸第一級毒品，己○○處有期徒刑拾肆年，褫奪公權捌年；甲○○處有期徒刑拾年
，褫奪公權陸年；庚○○處有期徒刑捌年，褫奪公權肆年；子○○處有期徒刑捌年，
褫奪公權肆年；丁○○處有期徒刑拾年，褫奪公權陸年；辛○○處有期徒刑伍年，褫
奪公權參年；壬○○處有期徒刑捌年，褫奪公權肆年；寅○○處有期徒刑捌年，褫奪
公權肆年；戊○○處有期徒刑捌年，褫奪公權肆年。扣案之海洛因肆塊（合計淨重柒
佰壹拾陸點貳捌公克，純度百分之八十點四○，純質淨重伍佰柒拾伍點捌玖公克）、
海洛因肆塊（合計淨重陸佰玖拾玖點肆柒公克，純度百分之八十點四○，純質淨重伍
佰陸拾貳點參柒公克）、海洛因參塊（合計淨重伍佰貳拾肆點參貳公克，純度百分之
八十點四○，純質淨重肆佰貳拾壹點伍伍公克）、海洛因參塊（合計淨重伍佰參拾伍
點柒貳公克，純度百分之八十點四○，純質淨重肆佰參拾點柒貳公克）、海洛因貳塊
（合計淨重參佰肆拾肆點貳伍公克，純度百分之八十點四○，純質淨重貳佰柒拾陸點
柒捌公克）、海洛因貳塊（合計淨重參佰參拾肆點陸貳公克，純度百分之八十點四○
，純質淨重貳佰陸拾玖點零參公克），均沒收銷燬之；扣案之褲子貳件、內褲壹件、
游泳褲壹件及門號0000000000號之行動電話機具壹具，均沒收。
      事  實
一、己○○、甲○○、庚○○、子○○、丁○○、辛○○、壬○○、寅○○、戊○○
    均明知海洛因業經公告列為毒品危害防制條例第二條第二項第一款之第一級毒品
    ，不得持有、施用、運輸及販賣，且係行政院公告管制進口之物品，不得私運進
    口，詎己○○竟與綽號「七叔」之丙○○（原名林春鄭，由檢察官另行偵辦中）
    ，共同基於運輸走私第一級毒品海洛因進入臺灣地區之犯意聯絡，乃由己○○尋
    找甲○○、庚○○、子○○，由丙○○尋找洪德志（即寅○○之配偶）、洪進崑
    、傅明典（此三人由檢察官另行偵辦中）、吳政諺（經福建金門地方法院判處無
    期徒刑，褫奪公權終身，現上訴於福建高等法院金門分院審理中）及丁○○、辛○○、壬○○、寅○○等人，以該等人員均鮮有出國之紀錄，又無前科或十多年
    來未曾再犯罪，而認為非海關人員列為查緝毒品之重點人物，作為毒品海洛因之
    運輸人員。即由己○○於九十二年十月中旬，在其臺中市南屯區○○○○街三四
    號三樓住處，聯絡甲○○前去泰國將第一級毒品海洛因運輸至澳門並交付所指定
    之人，於同年十月間某日，同在前揭住處，聯絡庚○○、子○○前去澳門，將甲○○與丁○○自泰國運輸至澳門之第一級毒品海洛因運輸回臺灣，並言明以提供
    機票、安排出國旅遊或給付報酬新臺幣（下同）八萬至十萬元不等之金錢，作為
    運輸毒品海洛因之代價；另由丙○○於同年月二十二日左右，在彰化縣二林鎮不
    詳地點，聯絡丁○○前去泰國將第一級毒品海洛因運輸至澳門，交付庚○○與子
    ○○，於同年十月二十五日左右，在彰化縣二林鎮媽祖廟附近，聯絡辛○○、壬○○、寅○○前去澳門，將自泰國運輸至澳門之第一級毒品海洛因運輸回臺灣，
    並言明以提供機票、安排出國旅遊或給付報酬八萬元至十萬元不等之金錢，作為
    運輸毒品海洛因之代價，而辛○○則於同年十月間某日，在彰化縣芳苑鄉後寮村
    寮北巷四號戊○○之住處，告知戊○○此事，並稱丙○○可給付報酬作為運輸毒
    品海洛因之代價，而甲○○、庚○○、子○○、丁○○、辛○○、壬○○、寅○○、戊○○均因經濟困窘，需款孔急，且有利益可圖，乃分別應允，並承諾將第
    一級毒品海洛因分別運輸至澳門或由澳門運輸入境臺灣，再依指示於指定之時間
    、地點交付與所指定之人。旋甲○○、庚○○、子○○、丁○○、辛○○、壬○○、寅○○、戊○○即與己○○、丙○○及洪德志、洪進崑、吳政諺、傅明典等
    人，共同基於運輸走私第一級毒品海洛因入境臺灣之犯意聯絡，甲○○、丁○○
    在己○○代為購買機票、提供旅遊費用及行程安排後，與洪德志、洪進崑、吳政
    諺、傅明典等人，先於九十二年十月二十七日，在桃園縣中正國際機場第二航廈
    ，共同搭乘長榮航空ＢＲ八一七號班機前往澳門，渠等六人再於九十二年十月二
    十九日，共同自澳門搭乘飛機轉往泰國，而於九十二年十一月初某日，在泰國清
    邁之不詳地點，向不詳人士取得第一級毒品海洛因塊磚共十八塊後，再於九十二
    年十一月三日，由甲○○將前揭十八塊第一級毒品海洛因塊磚中之四塊，夾放在
    其胯下內褲內，由丁○○將其中四塊，夾放在其胯下所穿著三件內褲之外層二件
    間，及由洪德志、洪進崑、吳政諺、傅明典等四人，以不詳方式夾帶其餘十塊海
    洛因磚，共同自泰國搭乘飛機將該海洛因塊磚十八塊運輸至澳門。另庚○○、子
    ○○二人，在己○○為其等購買機票、提供旅遊費用及行程安排下，於九十二年
    十一月二日，在桃園縣中正國際機場第二航廈，搭乘長榮航空ＢＲ八一七號班機
    前去澳門，並住宿在澳門京都酒店之九○九號房；而辛○○、壬○○、寅○○、
    戊○○四人，則在丙○○之安排指示下，於九十二年十一月二日，在桃園縣中正
    國際機場第二航廈，搭乘長榮航空ＢＲ八○五號班機前去澳門，並分別住宿在澳
    門京都酒店之一○一○號房（壬○○、寅○○）及一○一三號房（辛○○、戊○○）。其後，於九十二年十一月四日凌晨一時許，由甲○○、丁○○在澳門京都
    酒店之九○九號房，分別將其二人各自夾放在胯下之四塊第一級毒品海洛因塊磚
    交付子○○及庚○○；而洪德志、洪進崑、吳政諺、傅明典等四人，則在澳門京
    都酒店之一○一○號房，將其等所夾帶之十塊海洛因塊磚交付辛○○、壬○○、
    寅○○、戊○○四人，並當場交付辛○○、戊○○供夾帶運輸該等海洛因磚所用
    之內褲、游泳褲各一件及褲子二件。嗣於九十二年十一月四日上午，在澳門京都
    酒店之九○九號房間內，庚○○將前揭自甲○○、丁○○處取得之第一級毒品海
    洛因塊磚其中四塊（合計淨重七一六．二八公克，純度八○．四○％，純質淨重
    五七五．八九公克），夾放在其胯下所穿著之二件內褲間，子○○將自甲○○、
    丁○○處取得之第一級毒品海洛因塊磚其中四塊（合計淨重六九九．四七公克，
    純度八○．四○％，純質淨重五六二．三七公克），夾放在其胯下所穿著三件內
    褲之內層二件間，辛○○將自洪德志等四人處取得之第一級毒品海洛因塊磚三塊
    （合計淨重五二四．三二公克，純度八○．四○％，純質淨重四二一．五五公克
    ），夾放在其胯下所穿著二件內褲間，外加前述游泳褲，壬○○將自洪德志等四
    人處取得之第一級毒品海洛因塊磚三塊（合計淨重五三五．七二公克，純度八○
    ．四○％，純質淨重四三○．七二公克），夾放在其胯下所穿著之二件內褲間，
    寅○○將自洪德志等四人處取得之第一級毒品海洛因塊磚二塊（合計淨重三四四
    ．二五公克，純度八○．四○％，純質淨重二七六．七八公克），夾放在其胯下
    所穿著三件內褲之內層二件間，戊○○將自洪德志等四人處取得之第一級毒品海
    洛因塊磚二塊（合計淨重三三四．六二公克，純度八○．四○％，純質淨重二六
    九．○三公克），夾放在其胯下所穿著二件內褲間，外加前述褲子後，庚○○、
    子○○、辛○○、壬○○、寅○○、戊○○即與甲○○、丁○○共同於九十二年
    十一月四日十二時許，在澳門搭乘長榮航空ＢＲ八○八號班機，於九十二年十一
    月四日十三時三十分許抵達中正國際機場第二航廈，而將上開毒品海洛因磚十八
    塊走私運輸進入臺灣，惟旋於九十二年十一月四日十四時許，在中正國際機場第
    二航廈入境通關時，為法務部調查局中部地區機動工作組會同財政部臺北關稅局
    、高雄關稅局、保三總隊第二大隊、豐原憲兵隊、臺中市警察局第六分局當場查
    獲，並在庚○○、子○○、辛○○、壬○○、寅○○、戊○○身上扣得上開毒品
    海洛因四塊（合計淨重七一六．二八公克，純度八○．四○％，純質淨重五七五
    ．八九公克）、海洛因四塊（合計淨重六九九．四七公克，純度八○．四○％，
    純質淨重五六二．三七公克）、海洛因三塊（合計淨重五二四．三二公克，純度
    八○．四○％，純質淨重四二一．五五公克）、海洛因三塊（合計淨重五三五．
    七二公克，純度八○．四○％，純質淨重四三○．七二公克）、海洛因二塊（合
    計淨重三四四．二五公克，純度八○．四○％，純質淨重二七六．七八公克）、
    海洛因二塊（合計淨重三三四．六二公克，純度八○．四○％，純質淨重二六九
    ．○三公克），及洪德志等人所有供辛○○、戊○○穿著以運輸毒品犯罪所用之
    內褲一件、游泳褲一件、褲子二件。辛○○即依證人保護法之證人身分，向法務
    部調查局中部地區機動工作組表示願充當污點證人，供出共犯己○○、丙○○，
  再由檢察官簽發拘票交由警方於同日十四時五十分許，在己○○位於臺中市南屯
    區○○○○街三四號三樓住處，依法實施逕行搜索，當場扣得己○○所有、供聯
    絡運輸第一級毒品海洛因用之門號0000000000號行動電話機具一具。
二、案經法務部調查局中部地區機動工作組報請臺灣彰化地方法院檢察署檢察官偵查
    起訴，及檢察官移送台灣彰化地方法院併辦（臺灣彰化地方法院檢察署九十二年
    度偵字第九六九三號、臺灣雲林地方法院檢察署九十二年度偵字第五三三七號）
    及移送本院併辦（臺灣彰化地方法院檢察署九十三年度偵字第三二六五號）。
    理      由
一、訊據上訴人即被告（以下稱被告）己○○、甲○○、庚○○、子○○、丁○○、
    辛○○、壬○○、寅○○、戊○○對於右揭事實均已認罪，被告等於偵審中所供
    述之情節，相互間亦大致吻合。而被告甲○○、庚○○、子○○、丁○○、辛○○、壬○○、寅○○、戊○○等人共同搭乘長榮航空ＢＲ八○八號班機，自澳門
    飛抵臺灣地區，於九十二年十一月四日十四時許，在中正國際機場第二航廈入境
    通關時，為法務部調查局中部地區機動工作組會同財政部臺北關稅局、高雄關稅
    局、保三總隊第二大隊、豐原憲兵隊、臺中市警察局第六分局當場查獲，並在被
    告庚○○身上扣得毒品海洛因四塊、在被告子○○身上扣得毒品海洛因四塊，在
    被告辛○○身上扣得毒品海洛因三塊，在被告壬○○身上扣得毒品海洛因三塊，
    在被告寅○○身上扣得毒品海洛因二塊，及在被告戊○○身上扣得毒品海洛因二
    塊乙節，除據被告甲○○等人供承在卷外，並有法務部調查局中部地區機動工作
    組搜索扣押筆錄附卷可稽（見警卷第一二一至一三四頁），而前揭扣案之白色方
    塊十八塊，經法務部調查局鑑定結果，確實均含第一級毒品海洛因成分，被告庚○○所夾帶之海洛因四塊（合計淨重七一六．二八公克，純度八○．四○％，純
    質淨重五七五．八九公克），被告子○○所夾帶之海洛因四塊（合計淨重六九九
    ．四七公克，純度八○．四○％，純質淨重五六二．三七公克），被告辛○○所
    夾帶之海洛因三塊（合計淨重五二四．三二公克，純度八○．四○％，純質淨重
    四二一．五五公克），被告壬○○所夾帶之海洛因三塊（合計淨重五三五．七二
    公克，純度八○．四○％，純質淨重四三○．七二公克），被告寅○○所夾帶之
    海洛因二塊（合計淨重三四四．二五公克，純度八○．四○％，純質淨重二七六
    ．七八公克），被告戊○○所夾帶之海洛因二塊（合計淨重三三四．六二公克，
    純度八○．四○％，純質淨重二六九．○三公克），此有法務部調查局調科壹字
    第一四○○○九六七八號、000000000號、000000000號、0
    00000000號、000000000號、000000000號鑑定通知
    書在卷可佐（見警卷第一四○至一四五頁），復有該海洛因十八塊扣案可資佐證
    。又被告己○○於原審審理時結證稱：「（問：七叔與甲○○接洽時，是否也是
    在你家？）是的」、「（問：當時他們接洽的時候，你是否也在場？）是的」、
    「（問：他們接洽的內容如何？）七叔說像甲○○這種外表的人帶毒品進來很適
    合，我都有在場」等語（見原審卷二第四九至五○頁）。而被告丁○○亦於原審
    結證稱：「（問：哪六個人先到澳門？）我、甲○○，還有洪德志他們四個人，
    我們在機場的時候就看到洪德志他們四個人，我是跟甲○○一起去機場的」、「
    （問：到澳門之後的情形如何？）先住澳門一天，隔天前往泰國」、「（問：是
    否之前就知道要去泰國？）知道，我不知道其他人知不知道，沒有人很驚訝要去
    泰國」、「（問：有人不同意攜帶毒品？）沒有聽到有人不同意攜帶毒品」等語
    （見原審卷二第六二頁）。另被告庚○○因施用毒品安非他命案件，經法院裁定
    送觀察勒戒，有卷附臺灣高等法院被告全國前案紀錄表可憑，且被告丁○○於原
    審審理時證稱：「（問：庚○○、子○○有無向你說什麼？）沒有，我只記得，
    她們有穿給我看，說這樣會不會被人看得出來」、「（問：子○○是否知道要攜
    帶毒品四號？）應該知道，之前在己○○家裡見過一次面就有跟她說要攜帶四號
    仔毒品，我還將裙子借給她，她說我的裙子穿起來比較好看，比較安全，所以跟
    我換裙子，不是我主動換給她」、「（問：庚○○是否知道要攜帶四號仔毒品回
    來？）我們之前有聯絡，有要攜帶四號仔毒品，所以她知道」等語（見原審卷二
    第六三頁），況被告庚○○、子○○以八萬元至十萬元不等之報酬，並由共犯丙○○負責來回機票支出、由被告己○○安排出國事宜，足認被告等係運輸非比尋
    常之違禁物品海洛因，始用如此嚴密之方式綑綁在人之身體上，並以如此隱密之
    方式運輸入境，且可以獲得如此優渥之對價。況被告庚○○、子○○所運輸之海
    洛因磚，均以透明塑膠袋黏著包裝，自其外觀即可目睹內容物之白色之粉末，被
    告庚○○、子○○將之綑綁身上，並藏放在多件內褲、褲子中間，以相當隱密之
    方式運輸，被告庚○○、子○○二人對於所運輸者為嚴重之違禁物品海洛因當有
    所認知。另被告己○○於原審審理時亦供證：「我知道，七叔都是做毒品的」、
    「（問：是什麼毒品？）他說是四號仔，沒有說是海洛因」等語（見原審卷二第
    五○頁正、反面），而「四號仔」即海洛因之俗稱，且被告己○○聯絡被告甲○○、庚○○、子○○運輸本件毒品海洛因，即告以攜帶之方式乃須綑綁在人身體
    上及其對價，則以此嚴密之方式綑綁在人之身體上，以相當隱密之方式運輸入境
    ，且可以獲得相當優渥之對價，被告己○○對於所運輸者為嚴重之違禁物品海洛
    因當有所認知，再被告己○○於原審審理時供承：伊有為被告甲○○、庚○○、
    子○○辦理出國事宜，機票等費用亦由伊先行支出等情。參諸證人即被告子○○
    於原審審理時所證述：「（問：是否認識己○○？）十年前認識」、「（問：是
    否認識七叔？）不認識」、「（問：何人找你到澳門運送毒品到臺灣？）己○○
    」、「（問：毒品運到臺灣後要交給何人？）己○○」、「（問：運送毒品的報
    酬？）己○○有說回臺灣到她家後馬上給我八萬元」、「（問：你到澳門時，己○○是如何跟你說的？）己○○問我是否曾經出國，我說不曾，她要我去辦護照
    ，我跟他說我不敢坐飛機，她就要我跟庚○○一起去，回來的時候幫己○○帶東
    西」、「（問：當天己○○是如何跟你說去澳門的事情？）她一開始就說要出國
    ，我說我不敢出國，她就要我去辦護照，我就要我出國，她要幫我辦護照，我說
    不用，我就沒有去辦，因為我不敢坐飛機，後來一直問我辦了沒，說這樣出國才
    方便，後來我就去辦，己○○要我拿護照給她，我去她那裡，她就說要我跟庚○○去澳門，看別人賭博，回來時幫她帶東西回來」、「（問：東西拿回臺灣後，
    有無說要拿給誰？）己○○說拿到她家給她，東西拿到了之後，錢就給我」等語
    （見原審卷二第六五至六六頁），及證人即被告庚○○所證述：「（問：己○○
    是如何跟你說的？）是我缺錢，她就說要去拿東西，問我要不要去」、「（問：
    去澳門代價多少？）八萬元左右」、「（問：與七叔見過幾次面？）一次，當時
    有子○○、己○○，帶我去吃飯，沒有講什麼，也沒有談到要攜帶毒品的事情，
    之前也沒有講過，毒品的事情都是己○○跟我講的，我跟七叔沒有講什麼」等語
    （見原審卷二第六九頁反面），足見被告己○○確與綽號「七叔」之丙○○共同
    基於運輸走私第一級毒品海洛因進入臺灣地區之犯意聯絡，由被告己○○尋找被
    告甲○○、庚○○、子○○運輸本件毒品海洛因。此外，復有現場查獲照片、被
    告己○○、甲○○、庚○○、子○○、丁○○、辛○○、壬○○、寅○○、戊○○九人之護照影本及入出境查詢結果資料在卷足佐。本件事證明確，被告己○○
    等九人之犯行均堪以認定，應依法論科。
二、按毒品危害防制條例於民國九十二年七月九日經總統令修正公布，於九十三年一
    月九日施行，關於毒品危害防制條例第四條第一項之構成要件及法定刑，修正前
    後之規定雖屬相同，惟該條例係修正全文，第四條並增列製造、運輸、販賣第四
    級毒品之處罰規定，被告等犯罪後法律有變更，自應依刑法第二條第一項前段，
    適用修正後毒品危害防制條例之規定處斷。查海洛因係屬毒品危害防制條例第二
    條第二項第一款之第一級毒品，且屬行政院依據懲治走私條例第二條第四項授權
    公告之甲項管制進出口物品，不得持有、運輸、販賣及私運進口。本件被告等自
    泰國、澳門地區私運之上開第一級毒品海洛因十八塊【包括：海洛因四塊（合計
    淨重七一六．二八公克，純度八○．四○％，純質淨重五七五．八九公克）、海
    洛因四塊（合計淨重六九九．四七公克，純度八○．四○％，純質淨重五六二．
    三七公克）、海洛因三塊（合計淨重五二四．三二公克，純度八○．四○％，純
    質淨重四二一．五五公克）、海洛因三塊（合計淨重五三五．七二公克，純度八
    ○．四○％，純質淨重四三○．七二公克）、海洛因二塊（合計淨重三四四．二
    五公克，純度八○．四○％，純質淨重二七六．七八公克）、海洛因二塊（合計
    淨重三三四．六二公克，純度八○．四○％，純質淨重二六九．○三公克）】，
    既屬懲治走私條例授權公告之甲項管制進口物品，自不得私運進口。核被告等人
    自泰國、澳門地區以搭機方式走私運輸管制進口之第一級毒品海洛因返臺之行為
    ，係犯懲治走私條例第二條第一項之私運管制物品進口罪及修正後毒品危害防制
    條例第四條第一項之運輸第一級毒品罪；其持有第一級毒品海洛因後進而運輸，
    其持有之低度行為應為運輸之高度行為所吸收，不另論其持有第一級毒品海洛因
    罪。被告己○○、甲○○、庚○○、子○○、丁○○、辛○○、壬○○、寅○○
    、戊○○與綽號「七叔」之丙○○、洪德志、洪進崑、吳政諺、傅明典間，就上
    開犯行互有犯意聯絡及行為分擔，均為共同正犯。被告等九人以一行為觸犯上開
    二罪名，為想像競合犯，依刑法第五十五條前段之規定應從較重之運輸第一級毒
    品罪處斷。公訴意旨雖未敘及被告等九人所犯懲治走私條例第二條第一項之私運
    管制物品進口之犯行，然檢察官就犯罪事實一部起訴者，其效力及於全部，本件
    上開私運管制物品進口部分與起訴書所載之運輸第一級毒品部分，具有想像競合
    犯之裁判上一罪關係，為起訴效力所及；又檢察官移送原審（臺灣彰化地方法院
    檢察署九十二年度偵字第九六九三號、臺灣雲林地方法院檢察署九十二年度偵字
    第五三三七號）及移送本院併案審理部分（臺灣彰化地方法院檢察署九十三年度
    偵字第三二六五號），均係與本件為同一事實，本院均得併予審理，附此敘明。
    再查被告己○○、甲○○、丁○○、庚○○、子○○、辛○○、壬○○、寅○○
    、戊○○所犯上開運輸第一級毒品罪之法定本刑為死刑或無期徒刑，惟渠等均素
    行良好，並無不法前科紀錄（僅被告甲○○前於七十七年間因過失致死案件，經
    法院判處有期徒刑八月，緩刑三年，然其已緩刑期滿，而緩刑之宣告未經撤銷，
    其刑之宣告失其效力），有臺灣高等法院被告全國前案紀錄表及臺灣彰化地方法
    院檢察署刑案資料查註紀錄表在卷足參，僅因一時失慮或貪圖小利，而找人或受
    託共同以內褲、泳褲夾藏之方式運送毒品，致罹重典，渠等並非本件犯罪主謀，
    依渠等之犯罪情狀，在客觀上足以引起一般同情，如遽以法定刑之死刑或無期徒
    刑論處，實嫌過重而有令人憫恕之處，爰均依刑法第五十九條規定酌量減輕其刑
    。再按證人保護法第十四條規定：第二條所列刑事案件之被告或犯罪嫌疑人，於
    偵查中供述與該案案情有重要關係之待證事項或其他共犯之犯罪事證，因而使檢
    察官得以追訴該案之其他共犯者，以經檢察官事先同意者為限，就其因供述所涉
    之犯罪，減輕或免除其刑。本件經本院向台灣雲林地方法院檢察署函查結果，經
    該署函覆以：本署檢察官林在培偵辦本署九十二年度他字第五六四號毒品案件，
    於九十二年十一月五日下午在台灣彰化地方法院檢察署偵查庭複訊時，確曾同意
    嫌犯辛○○以證人保護法第十四條第一項之證人身分訊問，嫌犯辛○○也確實供
    出共犯己○○及丙○○（尚未起訴）等共犯，使得本案得以追訴共犯己○○，請
  貴院依證人保護法第十四條第一項規定減輕或免除被告辛○○之刑。本件於九十
    二年十一月四日下午在桃園中正機場執行拘提被告時，嫌犯辛○○即已向法務部
    調查局中部地區機動工作組副主任劉栓楠表示願以證人保護法上之證人身分，充
    當污點證人，並供出全案之策劃者係居住於台中之己○○及丙○○。劉副主任依
    嫌犯辛○○之供述，向林檢察官報告，林檢察官才發拘票，緊急拘提己○○，因
    得以訴追己○○之犯情。於九十二年十一月五日晚間，在台灣彰化地方法院檢察
    署偵查庭複訊時，嫌犯辛○○再向林檢察官表示其與母壬○○皆願依證人保證法
    上之證人身分供出全案案情，讓檢察官得以追訴其他共犯，林檢察官亦當庭同意
    辛○○以證人保護法第十四條第一項之證人身分接受訊問（有九十二年十一月五
    日之偵查筆錄及錄音帶可憑）。惟嫌犯壬○○部分由陳信宏檢察官訊問，林檢察
    官並未訊問，因無從同意。嗣後林檢察官向台灣彰化地方法院檢察署陳信宏檢察
    官商請借訊嫌犯辛○○，以追查其他共犯及補做證人保護法上之證人筆錄，惟遭
    陳檢察官拒絕，且迅即起訴，致本件運輸毒品案件之其他共犯丙○○及其上手難
    以追查等情，有台灣雲林地方法院檢察署九十三年七月二十八日雲檢朝清九二偵
    五三三七字第一七二七四號函在卷可稽（見本院卷二第八二頁）。依該署函覆內
    容可知被告辛○○在檢察官偵查中，確有經檢察官同意以證人保護法之證人身分
    訊問，被告辛○○也確實供出共犯己○○及丙○○（尚未起訴）等共犯，使得本
    案得以追訴共犯己○○之情形，況且被告辛○○既經檢察官同意以證人保護法之
    證人身分訊問，且已確實供出其他共犯，使檢察官得以追訴其他共犯，依檢察一
    體之精神，並非必以同一檢察署或同一檢察官為限，足認被告辛○○符合證人保
    護法第十四條第一項之規定，應依法減輕其刑，並遞減其刑。原審以被告等事證
    明確，予以論罪科刑，固非無見，惟查被告等之犯罪情節，僅係偶發初犯，渠等
    之惡性，實不若慣常之毒販或作姦犯科者，原審猶量處被告己○○無期徒刑、其
    餘被告有期徒刑十五年，本院認為量刑不無過重之嫌；又原判決疏未注意毒品危
    害防制條例修正之情形，亦有未合。原判決既有可議之處，而經被告上訴，自屬
    無可維持，應予撤銷改判。爰審酌被告己○○為本件被告中之肇端者，且負責安
    排搭機、接待、住宿有關事宜，其餘被告以夾藏毒品方式運輸走私毒品海洛因來
    臺，所運輸之毒品之數量非小，如流入市面，將造成毒品泛濫，對我國社會之安
    寧秩序及國人之健康所可能產生之危害甚鉅，惟念其等均無不法前科紀錄（僅被
    告甲○○曾犯過失致死案件，已如前述），此有卷附臺灣高等法院被告全國前案
    紀錄表及臺灣彰化地方法院檢察署刑案資料查註紀錄表在卷可參，被告等犯後於
    本院審理中，均已認罪，並均深切表示悔悟之意、犯罪後態度良好，所運輸入境
    之毒品，亦均悉數扣案，尚未造成實際之重大損害，且所期運輸毒品可獲之金錢
    均尚未獲得等一切情狀，各量處如主文第二項所示之刑，並依渠等犯罪之情狀，
    認有褫奪公權之必要，爰依刑法第三十七條第二項之規定，分別併予宣告褫奪公
    權。
三、本件扣案之海洛因四塊（合計淨重七一六．二八公克，純度八○．四○％，純質
    淨重五七五．八九公克）、海洛因四塊（合計淨重六九九．四七公克，純度八○
    ．四○％，純質淨重五六二．三七公克）、海洛因三塊（合計淨重五二四．三二
    公克，純度八○．四○％，純質淨重四二一．五五公克）、海洛因三塊（合計淨
    重五三五．七二公克，純度八○．四○％，純質淨重四三○．七二公克）、海洛
    因二塊（合計淨重三四四．二五公克，純度八○．四○％，純質淨重二七六．七
    八公克）、海洛因二塊（合計淨重三三四．六二公克，純度八○．四○％，純質
    淨重二六九．○三公克），均屬第一級毒品，應依修正後毒品危害防制條例第十
    八條第一項前段規定，諭知沒收銷燬之；另扣案之內褲一件、游泳褲一件、褲子
    二件，為共犯洪德志等人所有、而提供被告辛○○、戊○○纏綁海洛因所用之物
    ，業據被告辛○○、戊○○供明在卷，而扣案之門號0000000000號行
    動電話機具一具，則係被告己○○所有、供本件聯絡運輸第一級毒品海洛因所用
    之物，亦據被告己○○供承明確，均應依修正後毒品危害防制條第十九條第一項
    之規定，併予宣告沒收。至被告甲○○、庚○○、子○○、丁○○、辛○○、壬○○、寅○○、戊○○等運送毒品來臺，共犯丙○○答應給付相關來回機票，因
    該等機票，均由被告等使用完畢，為被告等供述在卷，且被告確已搭機返臺，並
    未另有未使用之機票扣案，難認為被告犯罪所得之物，爰不併予宣告沒收，附此
    敘明。
據上論結，應依刑事訴訟法第三百六十九條第一項前段、第三百六十四條、第二百九
十九條第一項前段，證人保護法第十四條第一項，修正後毒品危害防制條例第四條第
一項、第十八條第一項前段、第十九條第一項，懲治走私條例第二條第一項、第十一
條，刑法第十一條前段、第二十八條、第五十五條、第五十九條、第三十七條第一項
、第二項，判決如主文。
本案經檢察官丑○○到庭執行職務。
中      華      民      國      九十三  年      九      月      三十    日
                                臺灣高等法院臺中分院刑事第五庭
                                      審判長法  官　袁　從　楨
                                            法　官　姚　勳　昌
                                            法　官　郭　同　奇
右正本證明與原本無異。
如不服本判決應於收受送達後十日內向本院提出上訴書狀，其未敘述上訴之理由者並
得於提起上訴後十日內向本院補提理由書（均須按他造當事人之人數附繕本）。
                                            書記官  陳  玫  伶
中      華      民      國      九十三  年      十      月      一      日
附錄論罪科刑法條
修正後毒品危害防制條例第四條第一項：
製造、運輸、販賣第一級毒品者，處死刑或無期徒刑；處無期徒刑者，得併科新臺幣
一千萬元以下罰金。
懲治走私條例第二條第一項：
私運管制物品進口、出口逾公告數額者，處七年以下有期徒刑，得併科新臺幣二十萬
元以下罰金。
                                                                        Ａ
